臺灣新北地方法院刑事判決
111年度金簡上字第13號
上  訴  人  
即  被  告  鐘文邦


上列上訴人即被告因違反洗錢防制法等案件，不服本院中華民國
110年10月20日所為之110年度金簡字第80號第一審刑事簡易判決
（聲請簡易判決處刑案號：110年度偵字第21236號、第26704號
、第30993號），提起上訴，本院管轄第二審之合議庭判決如下
：
    主  文
上訴駁回。
    事實及理由
一、審理範圍之說明：
（一）對於簡易判決有不服者，得上訴於管轄之第二審地方法院
      合議庭，並準用刑事訴訟法第三編第一章及第二章除第36
      1外之規定（即應準用刑事訴訟法第348條規定），刑事訴
      訟法第455條之1第1項、第3項分別有明文規定。又上訴得
      明示僅就判決之刑、沒收或保安處分一部為之，刑事訴訟
      法第348條第3項亦有明文規定。
（二）上訴人即被告鐘文邦（下稱被告）於民國110年11月8日具
      狀提起上訴，嗣於111年3月22日準備程序提出聲明一部上
      訴狀，陳明不服範圍僅有原判決量刑及定應執行部分，並
      願捨棄犯罪事實認定結果之上訴等語（本院卷第48頁、第
      51頁），又檢察官未提起上訴，依刑事訴訟法第348條第3
      項規定，原判決所認定之犯罪事實（包括不另為無罪部分
      ）與論罪法條，即非本院審理範圍。
二、原判決所認定之犯罪事實與論罪法條：
（一）犯罪事實：
　　1.被告依一般社會生活之通常經驗，本可預見任意將金融機
      構帳戶之提款卡及密碼交付於人，足供他人作為不法詐取
      他人款項之用，竟不違背其本意，基於幫助詐欺之不確定
      故意，先於109年6月29日前某時許，在不詳地點，將其所
      申辦之新光銀行帳號0000000000000號帳戶【下稱新光帳
      戶】存摺、提款卡及密碼交由真實姓名年籍不詳，綽號「
      笨之」所屬詐騙集團成員使用，並約定獲得一或兩成之利
      潤。嗣「笨之」所屬之詐騙集團，於109年4月15日，以暱
      稱「達康Tom洪逸」利用LINE通訊軟體向告訴人林詩婷佯
      稱有投資機會，告訴人林詩婷不疑有他，按指示於109年6
      月29日16時1分許，將新臺幣（下同）1萬元匯入新光銀行
      帳戶內，並隨即遭人領走，不知款項去向【下稱犯罪事實
      A】。
　　2.被告又基於相同犯意，於109年9月間某日，在不詳地點，
      將其所申辦之合作金庫銀行帳號0000000000000號帳戶【
      下稱合庫帳戶】之存摺、提款卡及密碼交由友人馬德利（
      由檢察官另行偵辦）轉交真實姓名年籍不詳之「林正賢」
      所屬詐騙集團成員使用，並約定獲得兩或三成之利潤。另
      「林正賢」及其所屬詐騙集團成員，為下列犯行：
　　⑴於109年10月5日，以暱稱「郁安（趨勢）」透由通訊軟體L
      INE向告訴人張晏華佯稱有投資機會，告訴人張晏華不疑
      有他，按指示於109年10月17日13時48分、50分、51分許
      ，分別將9,985元、3萬元、3萬元存入合庫帳戶，並隨即
      遭人領走，不知款項去向。
　　⑵於109年10月15日，以暱稱「彥」和「棋」透由通訊軟體LI
      NE向告訴人洪琬羚佯稱有投資機會，告訴人洪琬羚不疑有
      他，按指示於109年10月17日20時54分許，匯款2萬5,000
      元至合庫帳戶，並隨即遭人領走，不知款項去向。
　　⑶於109年10月11日，以「打卡魔術師」透由通訊軟體LINE向
      告訴人游惠晴佯稱有投資博弈機會，告訴人游惠晴不疑有
      他，按指示於109年10月17日15時27分許，匯款5萬元；同
      日20時48分許，匯款3萬元；同日23時42分許，匯款4萬元
      至合庫帳戶，並隨即遭人領走，不知款項去向。
　　⑷於109年9月24日起至109年10月16日間某時許，暱稱「艾姬
      」之人將告訴人蘇昱霖加入通訊軟體LINE的其中一個投資
      群組，佯稱有投資機會，告訴人蘇昱霖不疑有他，按指示
      於109年10月16日20時57分，匯款3萬元至合庫帳戶，並隨
      即遭人領走，不知款項去向【下稱犯罪事實B】。
（二）核被告犯罪事實A、B所為，均係犯刑法第30條第1項前段
      、第339條第1項幫助詐欺取財罪。被告於犯罪事實B，以
      一提供帳戶幫助行為，使詐欺集團成員向4人為詐騙行為
      ，觸犯數罪名，為想像競合犯，應依刑法第55條規定，從
      一重之幫助詐欺取財罪處斷。又被告於不同時間先後2次
      提供金融帳戶資料行為，犯意各別，行為互殊，應予分論
      併罰。
三、上訴理由之論斷：　　
（一）上訴意旨略以：我知道把存摺給他人使用就是錯誤的，但
      希望法院看在我年紀這麼大，可以給我輕判的機會，或是
      給我緩刑的機會等語。
（二）按刑之量定，屬法院得依職權自由裁量之事項，苟於量刑
      時，已以行為人之責任為基礎，並斟酌刑法第57條各款所
      列一切情狀，在法定刑度之內予以裁量，又未濫用其職權
      ，所量之刑亦無違公平、比例、罪刑相當及不利益變更禁
      止原則者，即不得遽指為違法。
（三）經查：
　　1.被告2次幫助他人犯詐欺取財罪，為幫助犯，均依刑法第3
      0條第2項規定，按正犯之刑減輕之（原判決亦同此認定）
      。
　　2.原判決審酌被告提供金融機構帳戶予他人作為犯罪之用，
      造成偵查犯罪之困難，並使幕後犯罪人得以逍遙法外，危
      害社會治安，兼衡被告智識程度、曾有提供帳戶幫助詐欺
      取財犯行之前科、犯罪動機、目的、手段、告訴人受損害
      程度、未與告訴人成立和解並賠償損害及犯後態度等一切
      情狀，就被告2次幫助他人犯詐欺取財罪，均量處有期徒
      刑4月，定應執行有期徒刑6月，並均諭知以1,000元折算1
      日為易科罰金的折算標準，已經詳細斟酌刑法第57條各款
      的情形，並具體交代量刑理由，定應執行刑結果亦符合法
      律所定界限，並給予被告相當的刑度寬減，未濫用裁量權
      ，故原判決量刑、定應執行刑結果均無不當。
　　3.雖然被告提起上訴後坦承犯行，並於111年3月25日與告訴
      人洪琬羚達成和解（告訴人洪琬羚無條件拋棄所有請求權
      ），但被告之前已經因為幫助詐欺取財罪（亦是提供帳戶
      給他人使用），經本院以97年度簡字第8688號判決處有期
      徒刑3月，並經本院以97年度簡上字第1524號判決駁回上
      訴確定（本院卷第24頁），卻無法知所警惕，再次提供帳
      戶作為幫助犯罪之用，這一次絕對不能夠輕縱被告，縱將
      上述有利於被告的事項納入考慮，法院認為亦不足以動搖
      原判決量刑、定應執行刑結果。
　　4.又被告於準備程序供稱：我沒有錢，沒有辦法賠償被害人
      等語（本院卷第48頁），消極應對自己行為所造成的損害
      ，其他被害人的財產損失仍未受到填補，整體而言，並不
      符合刑法第74條第1項所定「不執行刑罰為適當」的情況
      ，本案實不宜為緩刑宣告。
　　5.綜合以上的說明，被告提起上訴希望判輕一點，以及請求
      法院為緩刑宣告，都是沒有理由的，因此應該駁回被告的
      上訴。
四、被告既僅就原判決量刑及定應執行刑部分提起上訴，本院已
    經無法再就犯罪事實部分進行審理，則臺灣新北地方檢察署
    檢察官於111年1月22日以111年度偵字第1826號移送併辦的
    犯罪事實，即無從併案審理，應該退回檢察官，另為合法的
    處理。
據上論斷，應依刑事訴訟法第455條之1第1項、第3項、第348條
第3項、第368條，判決如主文。
本案經檢察官李秉錡偵查後聲請簡易判決處刑，被告上訴後，由
檢察官劉新耀到庭執行職務。
中　　華　　民　　國　　111 　年　　4 　　月　　28　　日
                  刑事第一庭  審判長法  官  劉景宜
                                    法  官  蔡慧雯
                                    法  官  陳柏榮
上列正本證明與原本無異。
不得上訴。
                                     書記官　王道欣
中　　華　　民　　國　　111 　年　　4 　　月　　28　　日